【裁判字號】    94,易,999
【裁判日期】    950124
【裁判案由】    竊盜
【裁判全文】
臺灣臺南地方法院刑事判決               94年度易字第999號
公  訴  人  臺灣臺南地方法院檢察署檢察官
被      告  丙○○
                      號
上列被告因竊盜案件，經檢察官提起公訴（94年度核退偵字第880號）
，本院判決如下：
    主  文
丙○○連續竊盜，累犯，處有期徒刑拾月。鑰匙壹把沒收。
    事  實
一、丙○○前因侵占案件，經本院判處有期徒刑8月確定，並於
    民國（下同）91年8月23日執行完畢，仍不知警惕，復基於
    意圖為自己不法所有之概括犯意，先於民國94年4月間, 在
    桃園縣龍潭鄉中華映管股份有限公司 (下稱中華映管公司)
    工地內, 趁在上開工地工作之機會,連續竊取中華映管公司
    所有之機台設備電源線5次，計竊得電纜線約25公斤，得手
    後，於不詳時間，持往臺南縣善化鎮某不知情之流動舊貨商
    變賣新台幣（下同）880元；又於同年7月27日14時許，因曾
    受僱於乙○○，居住過臺南縣善化鎮小新里成功新村66號8
    樓乙○○與其員工居住處，竟以其私下備份之鑰匙開啟該住
    處，進入上開住處（無故侵入住宅部份未據告訴），竊取乙
    ○○所有裝於大房間內之一點三噸窗型冷氣一台，因重量較
    大自己一人未能搬離，置於床上而未能取走。乃接續至另一
    小房間內竊取另一台較小窗型冷氣價值6000元。得手後,並
    將該冷氣機委由不知情之張耿賓代為販售，並在收取300 元
    訂金後, 暫時置放於張耿賓位於臺南縣善化鎮○○里○○路
    343號店裡，嗣又折回該住處睡覺休息，至當晚上八時許，
    適乙○○返回該員工住處，發現冷氣機遭竊，旋又發現丙○
    ○躲在陽台，遂報警查獲，並扣得冷氣機1.3噸1台、鑰匙1
    支及電纜線外皮1批（約10公斤重）等（均己發還）。
二、案經台南縣警察局善化分局報告臺灣臺南地方法院檢察署檢
    察官偵查起訴。
    理  由
一、上揭被告連續竊取中華映像公司電源線與竊取被害人乙○○
    住處小房間冷氣機一台之犯罪事實，業據被告丙○○於偵查
    及審理中自白不諱。核與被害人乙○○於本院審理中到庭結
    證之情節相符。並有警製之扣押物品目錄表與被害人乙○○
    與中華映像公司代理人沈和興所簽具之贓物認領保管單各一
    紙附卷足憑。被告此部份之自白至堪認定與事實相符。訊之
    被告丙○○對於上揭竊取被害人乙○○員工住處大房間內冷
    氣一台之犯行，雖矢口否認，辯稱：「工地偷的承認，偷到
    壹台冷氣機我承認，最後那次不是要偷，是要等乙○○拿工
    資，我那時在屋子裡面睡覺，案發當天我在那裡休息，等陳
    經理拿我在龍潭工作的工資，那裡是宿舍。」、「偷五次電
    線承認，七月二十七日中午承認有偷乙○○的冷氣，第三次
    我不是要去偷冷氣，那台大冷氣是中午就已經拆下來沒有搬
    走，不是晚上去搬的。」等語。但查，被告於審理中檢察官
    詢問：「第二台冷氣（指大房間內之冷氣）是否是你拆下來
    的？」，被告答：「事實上我拆的第一台留在房間內，因為
    那台很重，我搬下來差點砸到我自己，我順勢跌在床上。」
    。檢察官問：「你接著去拆第二台嗎？」、被告答：「是的
    。」等語。又於本院審理中之辯稱：「七月二十七日中午承
    認有偷乙○○的冷氣，第三次我不是要去偷冷氣，那台大冷
    氣是中午就已經拆下來沒有搬走，不是晚上去搬的。」等語
    。足認被告於當日中午即已著手竊取上揭二台冷氣之行為，
    只是因其中大房間內之冷氣太重一個人未能搬走，留在現場
    而未遂。被告矢口否認有該竊盜犯行，乃因不解法律，誤認
    為未搬走，即不構成犯罪。且此部份犯行，亦據被害人乙○
    ○到庭證述：內側右邊大房間內一台冷氣已被拆下來床上等
    情至明。又有上揭警製之扣押物品目錄表與被害人乙○○與
    中華映像公司代理人沈和興所簽具之贓物認領保管單各一紙
    附卷足憑。被告此部份辯解，顯不可採。罪證明確，犯行堪
    以認定。
二、核被告丙○○所為係犯刑法第三百二十條第一項之竊盜罪。
    被告所為多次竊盜既遂之行為，時間緊接，所犯罪名相同，
    顯係出於概括之犯意為之，為連續犯，爰依刑法第56條規定
    論竊盜既遂一罪處斷，並加重其刑。被告有如事實欄所示前
    科，有臺灣高等法院被告前案紀錄表在卷可稽。其於有期徒
    刑執行完畢後五年以內，再犯本件有期徒刑以上之罪，為累
    犯，應遞加重其刑。爰審酌被告前已有侵占罪之前科，甫於
    91年8月23日執行完畢。竟未徹底悔悟，再犯本件之罪，行
    竊多次，且無故侵入有人居住之住宅方式行竊，危害他人之
    居住自由、百姓安寧至鉅。惟犯後尚能坦承部份犯行，犯後
    態度尚佳暨其他一切情狀，酌量處如主文所示之刑，藉資懲
    儆。扣案鑰匙一支，雖經警交由被害人乙○○認領保管，但
    係被告自己出資打造備份，為被告所有供犯罪所用工具，應
    併宣告沒收。
三、公訴意旨雖另以被告丙○○基於概括犯意，於九四年七月二
    十七日晚上八時許，侵入乙○○上揭員工住處，行竊上揭另
    一台冷氣。於當晚行竊之際，適乙○○返家，發現冷氣機遭
    竊，旋又發現丙○○躲在陽台，遂報警辦，始未得逞。因認
    被告涉有刑法第三百二十一條第一項第一款、第二項之夜間
    侵入住宅竊盜未遂罪。另公訴意旨認被告涉有同條第一款之
    夜間侵入住宅竊盜罪，係以證人乙○○在警訊之指述為據。
    惟查，被告自警詢至審理中始終堅決否認有公訴意旨所述於
    同日晚上二十時夜間侵入乙○○行竊之犯行，而證人乙○○
    於警詢時，亦僅指述伊回家時發現家裡一團遭（糟），當我
    查看房內發現有一台冷氣不見、另一台冷氣被搬下來放在床
    頭，突然發現明一人躲在陽台，是我之前離職員工，在詢問
    承認把於冷氣賣到電器行等情。是以其證詞，並未有明確指
    述如公訴意旨所稱被告係夜間侵人行竊另一台冷氣機。而被
    告於本院審理中對於另一台留於房內之冷氣機，已供承係於
    中午即已拆下放於床上之另一台冷氣機，但因很重，搬下來
    差點砸到伊自己，順勢放在床上等情，足認另公訴意旨所指
    另一台冷氣，應係日間即己著手行竊而拆下，因太重未能般
    走。至於其夜間被被害人發現時係躲在陽台，雖很可疑，但
    查無可資證明其有竊盜犯行之相關證據。而其辯稱伊折回該
    住處係為睡覺休息等情，又自承係於日間即行竊未遂之行，
    又有證人乙○○證述另一台冷氣機確被拆下放於床上等情，
    至堪認其自承於日間即已拆下之事實與事實相符。其夜間侵
    入住宅竊盜之犯行，尚屬不能證明，本應為無罪之諭知。但
    公訴人認此部份與上揭宣告有罪之竊盜罪部份有連續犯之裁
    判上一罪關係，爰不另為無罪之諭知，併此敘明。
據上論斷，應依刑事訴訟法第299條第1項前段，刑法第56條、第
320條第1項、第47條、第38條第1項第2款，罰金罰鍰提高標準條
例第1條前段判決如主文。
本案經檢察官甲○○到庭執行職務。
中    華    民    國    95    年    1     月    24    日
                  刑事第四庭    審判長法  官  宋明中
                                      法  官  陳欽賢
                                      法  官  朱中和
以上正本證明與原本無異。
如不服本判決，應於收受送達後10日內向本院提出上訴書狀（應
附繕本）。
                                      書記官  陳著振
中    華    民    國    95    年    1     月    25    日
附錄本案論罪科刑法條全文：
刑法第320條：
意圖為自己或第三人不法之所有，而竊取他人之動產者，為竊盜
罪，處五年以下有期徒刑、拘役或五百元以下罰金。
意圖為自己或第三人不法之利益，而竊佔他人之不動產者，依前
項之規定處斷。
前二項之未遂犯罰之。


司法院資訊處製作；財團法人民間司法改革基金會備份。
